臺灣彰化地方法院刑事判決　　　　　　　　　　　　　 九十三年度易字第七六七號
　　公　訴　人　臺灣彰化地方法院檢察署檢察官
　　被　　　告　乙○○
右列被告因竊盜案件，經檢察官提起公訴（九十三年度偵字第二三四一號），本院認
有刑事訴訟法第二百七十三條之一第一項之情形，而改依簡式審判程序判決如左：
        主  文
乙○○攜帶兇器竊盜，處有期徒刑陸月，如易科罰金以佰元折算壹日。
扣案之鉗子壹支及扳手壹支，均沒收之。
        事  實
一、乙○○因缺錢花用，見位於彰化縣二林鎮○○里○○路之二林國民小學東側人行
    道上設有鋁製公共長椅，竟思竊取該等公共長椅之鋁條變賣以圖利，遂基於為自
    己不法所有之意圖，於民國（下同）九十三年三月十五日十六時五十分許，持其
    所有，客觀上足供兇器使用之鉗子及扳手各一支前至上開處所，先以其身體坐於
    該公共長椅上以掩人耳目，復稍加側轉身以上開鉗子及扳手扭下該公共長椅椅背
    之螺絲，以此方式拆卸設於該處之公共長椅椅背之鋁條，而竊取之。適為前往上
    該處所接送其子之洪錦玲當場目睹，乃通知二林國民小學派員前往處理，二林國
    民小學之總務主任洪國焜老師及工友呂雪咪、林玉貞旋即趕至現場，當場查獲乙
    ○○所竊得之彰化縣二林鎮所有之公共長椅椅背鋁條四條（每條長約一百十五公
    分、寬約六公分、厚約零點六公分，為彰化縣二林鎮公物，其管理機關為彰化縣
    二林鎮公所），並自乙○○褲袋中取出其所有，已供其行竊所用之鉗子及扳手各
    乙支，因而報警處理，循線查獲。
二、案經彰化縣警察局二林分局報請臺灣彰化地方法院檢察署檢察官偵查起訴，本院
    認有刑事訴訟法第二百七十三條之一第一項之情形，而改依簡式審判程序審理。
        理  由
一、按除被告所犯為死刑、無期徒刑、最輕本刑為三年以上有期徒刑之罪或高等法院
    管轄第一審案件者外，於刑事訴訟法第二百七十三條第一項程序進行中，被告先
    就被訴事實為有罪之陳述時，審判長得告知被告簡式審判程序之旨，並聽取當事
    人、代理人、辯護人及輔佐人之意見後，裁定進行簡式審判程序；除簡式審判程
    序及簡易程序案件外，第一審應行合議審判，刑事訴訟法第二百七十三條之一第
    一項、第二百八十四條之一分別定有明文。本件被告乙○○所涉係死刑、無期徒
    刑、最輕本刑為三年以上有期徒刑之罪或高等法院管轄第一審案件以外之罪，並
    於本院行準備程序時就被訴事實為有罪之陳述，本院合議庭依前揭規定，經評議
    結果，裁定改由受命法官獨任行簡式審判程序，合先敘明。
二、右揭事實，業據被告乙○○於本院行準備程序及審理時坦承不諱，核與證人丙○
    ○（即彰化縣二林鎮公所人員）於警詢中、洪錦玲（即目擊證人）於警、偵訊中
    、洪國焜（即二林國民小學總務主任）於警、偵訊中，及呂雪咪、林玉貞（即二
    林國民小學工友）於警詢中之證述，情節均相符，復有贓物認領保管單一紙、照
    片四幀及扣案之鉗子及扳手各一支可資佐證，足見被告之自白確與事實相符，堪
    予採信。從而，本件事證已臻明確，被告上開犯行洵堪認定。
二、按刑法第三百二十一條第一項第三款之攜帶兇器竊盜罪，係以行為人攜帶兇器竊
    盜為其加重條件，此所謂兇器，其種類並無限制，凡客觀上足對人之生命、身體
    、安全構成威脅，具有危險性之兇器均屬之，且祇須行竊時攜帶此種具有危險性
    之兇器為已足，並不以攜帶之初有行兇之意圖為必要，最高法院七十九年台上字
    第五二五三號判例意旨參照，查本件扣案之鉗子及扳手各一支，均係鐵質鑄造，
    質地堅硬，均有相當之重量，此業據本院當庭勘驗屬實，堪認對人之生命、身體
    可造成危險，客觀上均可供兇器之用，被告持以行竊，核其所為，係犯刑法第三
    百二十一條第一項第三款之攜帶兇器竊盜罪。爰審酌被告不思依循正當途徑獲取
    所需，而任意攫取他人財物，輕忽他人之財產法益，暨考量其犯罪手段、所竊得
    財物之價值，致生危害之程度，及其素行、生活狀況、智識程度與犯後態度等一
    切情狀，量處如主文所示之刑，並諭知如易科罰金之折算標準。扣案之鉗子一支
    及扳手一支，均係被告所有，且係供其行竊犯罪所用之物，業據其供承在卷，爰
    依刑法第三十八條第一項第二款規定，均併予宣告沒收。
據上論斷，應依刑事訴訟法第二百七十三條之一第一項、第二百九十九條第一項前段
，刑法第三百二十一條第一項第三款、第四十一條第一項前段、第三十八條第一項第
二款，罰金罰鍰提高標準條例第二條，判決如主文。
本案經檢察官甲○○到庭執行職務。
中      華      民      國    九十三    年     十二     月      六      日
                              臺灣彰化地方法院刑事第一庭
                               法      官  簡  璽  容
右正本證明與原本無異。
如不服本判決，應於判決送達後十日內向本院提出上訴狀( 須附繕本 )。
告訴人或被害人對於判決如有不服具備理由請求檢察官上訴者，其上訴期間之計算係
以檢察官收受判決正本之日期為準。
                                          法院書記官  王  惠  嬌
中      華      民      國    九十三    年     十二     月      九      日
刑法第三百二十一條
犯竊盜罪而有左列情形之一者，處六月以上五年以下有期徒刑：
一、於夜間侵入住宅或有人居住之建築物、船艦或隱匿其內而犯之者。
二、毀越門扇、牆垣或其他安全設備而犯之者。
三、攜帶兇器而犯之者。
四、結夥三人以上而犯之者。
五、乘火災、水災或其他災害之際而犯之者。
六、在車站或埠頭而犯之者。
前項之未遂犯罰之。
